臺灣臺南地方法院刑事判決　　　　　　 95年度簡上字第337號
上　訴　人
即　被　告　乙○○原名楊麗花.
上列上訴人即被告因違反動產擔保交易法案件，不服本院九十五
年度簡字第一九三九號中華民國九十五年六月二十日第一審簡易
判決（聲請簡易判決處刑案號：九十五年度偵緝字第五九三號）
，提起上訴，本院管轄之第二審合議庭判決如下：
    主  文
上訴駁回。
乙○○緩刑貳年。
    事  實
一、乙○○（原名楊麗花）於民國九十三年十二月十四日，提供
    其所有車牌號碼五Ｓ─一二六一號自用小客車，以設定動產
    擔保交易法所定動產抵押權之方式，向台新國際商業銀行股
    份有限公司（下稱台新銀行）貸款新臺幣（下同）五十一萬
    元，並簽訂車輛動產抵押契約書，而為動產擔保交易之債務
    人，雙方約定自九十四年一月九日起至九十七年十二月九日
    止，以每月為一期，每期支付一萬四千零六十五元，分四十
    八期清償，於上開貸款清償前，乙○○須將該車停放其位於
    臺南縣新市鄉○○○街二十八號之住處，在分期款尚未付清
    之前，僅得依約占有使用，不得任意遷移、轉讓、出租、出
    質、抵押或為其他處分，雙方並於同日向交通部公路總局嘉
    義區監理所麻豆監理站辦畢動產抵押之設定登記。詎乙○○
    取得上開貸款及該車後，竟意圖為自己不法利益，擅自將該
    車交予其前夫即不知情之楊崑煌使用並遷離上開約定停放地
    點，且自九十四年十一月九日即第十一期清償日起，均未依
    約繳納本息。嗣經台新銀行追償無著，復派員至該車前揭約
    定停放地點查訪，均無所獲，因而受有損害。
二、案經台新銀行訴由臺灣臺南地方法院檢察署檢察官偵查後聲
    請以簡易判決處刑。
    理  由
一、上揭犯罪事實，業據被告乙○○於偵訊、本院準備程序及審
    理程序中自白承認，且有告訴人台新銀行提出之刑事告訴狀
    、車輛動產抵押契約書、動產擔保交易動產抵押設定登記申
    請書、汽車新領牌照登記書、台新銀行汽車貸款申請書、還
    款明細電腦查詢畫面資料、郵局存證信函（以上均影本）、
    外訪案件申請單在卷可稽，足徵被告之任意性自白確與事實
    相符，堪以採信。本案事證明確，被告犯行堪以認定，應依
    法論科。
二、論罪科刑：
  (一)核被告所為，係犯動產擔保交易法第三十八條之違法處分標
    的物罪。
  (二)又本件被告於行為時之刑法第四十一條第一項前段規定：「
    犯最重本刑為五年以下有期徒刑以下之刑之罪，而受六個月
    以下有期徒刑或拘役之宣告，因身體、教育、職業、家庭之
    關係或其他正當事由，執行顯有困難者，得以一元以上三元
    以下折算一日，易科罰金。」其於行為時之易科罰金折算標
    準，修正前罰金罰鍰提高標準條例第二條前段（現已刪除）
    規定，就其原定數額提高為一百倍折算一日，則本件被告行
    為時之易科罰金折算標準，應以銀元三百元折算一日，經折
    算為新臺幣後，應以新臺幣九百元折算為一日。惟九十四年
    二月二日修正公布、九十五年七月一日施行之刑法第四十一
    條第一項前段則規定：「犯最重本刑為五年以下有期徒刑以
    下之刑之罪，而受六個月以下有期徒刑或拘役之宣告者，得
    以新臺幣一千元、二千元或三千元折算一日，易科罰金。」
    比較修正前後之易科罰金折算標準，以修正前之規定，較有
    利於被告，是既無刑法第二條第一項後段之情形，自仍應依
    刑法第二條第一項前段，適用修正施行前刑法第四十一條第
    一項前段規定，諭知易科罰金之折算標準。
  (三)本院審酌被告曾有違反肅清煙毒條例之前科紀錄，有臺灣高
    等法院被告前案紀錄表在卷可參，教育程度僅國中畢業，明
    知辦理動產抵押，負有分期付款義務，竟於貸款後僅清償十
    期分期款項，即未依約按時繳納本息，又任意將上開動產抵
    押標的物交予他人而遷移不明，造成債權人無法以擔保物追
    索取償，惟犯後坦承犯行，態度良好，犯罪手段尚屬平和等
    一切情狀，認原審以被告事證明確，適用九十五年六月二十
    日裁判當時之法律，依刑事訴訟法第四百四十九條第一項前
    段、第四百五十四條，動產擔保交易法第三十八條，刑法第
    十一條前段、第四十一條第一項前段，罰金罰鍰提高標準條
    例第一條前段、第二條，逕以簡易判決判處被告有期徒刑三
    月，如易科罰金，以銀元三百元折算一日，認事用法均無違
    誤，量刑亦屬妥適，被告以原審量刑過重為由提起上訴，為
    無理由，應予駁回。而原判決雖未及比較新舊法，然對於判
    決結果顯然不生影響，尚無撤銷改判之必要（最高法院九十
    五年臺上字第三九三四號判決參照），併予敘明。
  (四)再被告行為後，刑法第七十四條緩刑之規定亦併同於上述日
    期修正公布施行，此部分應逕行適用新法（最高法院九十五
    年度第八次刑事庭會議內容參照）。查被告前雖曾因故意犯
    肅清煙毒條例案件，經臺灣高等法院臺南分院判處有期徒刑
    三年三月確定，於八十四年二月二十五日假釋出監併付保護
    管束，嗣於假釋期滿未經撤銷而視為執行完畢，然於前述有
    期徒刑執行完畢後五年以內未曾再因故意犯罪受有期徒刑以
    上刑之宣告，有前述前案紀錄表可佐，僅因一時失慮，致罹
    刑章，經此偵查及審判教訓，當知所警惕，信無再犯之虞，
    且被告已與告訴人達成和解，並經告訴代理人甲○○到庭表
    示不再追究之意（本院卷第六一、六五頁），並斟酌被告於
    審理程序中請求宣告緩刑等情，本院認前揭所宣告之刑，以
    暫不執行為適當，爰併諭知緩刑二年，以勵自新。
據上論斷，應依刑事訴訟法第四百五十五條之一第一項、第三項
、第三百六十八條，刑法第七十四條第一項第二款，判決如主文
。
本案經檢察官丙○○到庭執行職務。
中　　華　　民　　國　　96　　年　　6 　　月　　26　　日
　　　　　　　　　刑事第五庭  審判長法　官　沈揚仁
                                    法  官  鄭文祺
                                    法  官  張婷妮
以上正本證明與原本無異。
不得上訴。
　　　　　　　　　　　　　　　　　　書記官  陳姿利
中　　華　　民　　國　　96　　年　　6 　　月　　27　　日
附錄本案論罪科刑法條
動產擔保交易法第三十八條
動產擔保交易之債務人，意圖不法之利益，將標的物遷移、出賣
、出質、移轉、抵押或為其他處分，致生損害於債權人者，處三
年以下有期徒刑、拘役或科或併科六千元以下之罰金。
